臺灣屏東地方法院刑事判決
111年度重訴字第3號
公  訴  人  臺灣屏東地方檢察署檢察官
被      告  邱政霖



選任辯護人  葉武侯律師
上列被告因違反槍砲彈藥刀械管制條例案件，經檢察官提起公訴
（110年度偵字第7324號），本院判決如下：
    主  文
邱政霖犯非法製造非制式手槍罪，處有期徒刑柒年，併科罰金新
臺幣伍萬元，罰金如易服勞役，以新臺幣壹仟元折算壹日。
扣案如附表所示之物均沒收。
    事  實
一、邱政霖明知具有殺傷力之改造手槍、屬槍砲主要組成零件之
    土造金屬槍管、具殺傷力之子彈，均為槍砲彈藥刀械管制條
    例管制之違禁物，非經中央主管機關許可，不得製造、持有
    ，仍基於製造具有殺傷力之槍枝、子彈及槍砲主要組成零件
    之接續犯意，於民國110年3、4月間，透過露天拍賣網分別
    向真實、姓名年籍不詳之賣家，以新臺幣（下同）1萬4000
    元之價格購買不具殺傷力之仿金牛座操作槍1支及未貫通之
    槍管、底火，再透過蝦皮拍賣網站向真實、姓名年籍不詳之
    賣家購得裝飾彈及改造工具（詳如附表編號11至12）及向不
    知名五金行購得喜得釘（詳如附表編號10）等物後，在其所
    任職屏東縣長治鄉「利罡金屬工廠」內，先①以上開改造工
    具，將操作槍槍管內之阻鐵貫通並割劃膛線，而改造成具有
    殺傷力之非制式手槍1支；②又持上述工具，貫通阻鐵再割劃
    膛線之方式，製造如附表編號2所示槍管1支之槍枝主要組成
    零件；③再將購得之裝飾彈底部貫穿，以7㎜底火放入裝飾彈
    底部，復持自喜得釘上取下之火藥放入，後執彈頭置入彈殼
    並黏接之方式，著手製造如附表編號4至5所示之物，惟均未
    能製成具有殺傷力之子彈而未遂，並將上開具有殺傷力之非
    制式手槍1支、槍枝主要組成零件槍管1支放置於其位於屏東
    縣○○市○○街00號住處而持有之。嗣員警於110年7月27日8時
    許，持本院法官核發之搜索票前往邱政霖住處執行搜索，當
    場扣得如附表之物，而揭悉上情。
二、案經高雄市政府警察局苓雅分局報請臺灣屏東地方檢察署檢
    察官偵查起訴。
    理  由
一、本判決下列所引用之各項證據，檢察官、辯護人及被告邱政
    霖均同意作為證據，且本院審酌各該證據作成之客觀環境及
    條件，均無違法或不當取證或其他顯不可信之情形，作為證
    據使用皆屬適當，依刑事訴訟法第159條之5之規定，均有證
    據能力。
二、訊據被告對於上揭事實均坦承不諱，並有高雄市政府警察局
    槍枝初步檢視報告表暨照片、行動電話翻拍照片、通訊軟體
    Line對話紀錄翻拍照片、臺灣屏東地方法院110年度聲搜字
    第458號搜索票、高雄市政府警察局苓雅分局搜索扣押筆錄
    、扣押物品目錄表、無應扣押之物證明書、扣案物照片、內
    政部警政署刑事警察局110年10月5日刑鑑字第1100091948號
    鑑定書、高雄市政府警察局苓雅分局扣押物品清單（110彈
    保61）、高雄市政府警察局苓雅分局扣押物品清單（110槍
    保78、110保1638）、本院111年成保管字第135號扣押物品
    清單（本院卷第37~42頁）、內政部110年10月19日內授警字
    第1100872692號函等附卷可參，復有附表所示之被告所有而
    製成之手槍一支及供製造本件手槍、貫通槍管及子彈所使用
    之物扣案為證，且本件手槍1枝、貫通槍管1支及未製成之子
    彈7顆，經如附表「鑑定結果/備註」欄所示之鑑定結果，分
    別屬於可發射子彈而具有殺傷力之非制式手槍、槍砲主要組
    成零件及不具有殺傷力之子彈，有內政部警政署刑事警察局
    110年10月5日刑鑑字第1100091948號鑑定書、高雄市政府警
    察局苓雅分局110年10月22日高市警苓分偵字第1107369300
    號函及所附之高雄市政府警察局110年10月19日高市警保字
    第11036067100號函、內政部110年10月19日內授警字第1100
    872692號函（參偵卷第53-60頁、第85-102頁）各1份可憑，
    足認被告自白與上開事證相符，堪予採信。從而，本件事證
    明確，被告犯行洵堪認定，應依法論科。
三、論罪科刑部分：
　㈠按未經許可製造槍砲彈藥刀械等違禁物，其所侵害者為社會
    法益，如果同時製造之違禁物客體種類相同（如同為手槍、
    同為子彈，或同為爆裂物），縱令製造完成之客體有數個（
    如數枝手槍、數發子彈或數個爆裂物），應仍為單純一罪，
    不發生想像競合犯之問題(最高法院103年度台上字第602號
    裁判意旨可資參照)。另將金屬彈頭、彈殼、底火皿、底火
    帽等物加以組合並填入火藥，而成可擊發之具殺傷力子彈，
    同具創設性，屬「製造」。次按槍砲彈藥刀械管制條例第12
    條第1項製造子彈罪及同條第5項製造子彈未遂罪，其意乃在
    處罰製造之行為，行為人主觀上心存製造具有殺傷力子彈之
    犯意、客觀上未受許可著手製造，即已成立犯罪，製造行為
    是否完成則屬既遂、未遂之問題，子彈若未製作完成，自無
    殺傷力可言，不得以此認其製造行為不成立犯罪（最高法院
    86年度台上字第7558號、92年度台上字第924號、97年度台
    上字第4618號、96年度台上字第5523號判決要旨參照）。經
    查，被告坦認在工作之金屬工廠改造槍枝與子彈等語（參偵
    卷第19頁），且子彈經鑑定後無殺傷力，有前開鑑定結果可
    參。是核被告所為，係犯槍砲彈藥刀械管制條例第7條第1項
    之非法製造非制式手槍罪、同條例第12條第5項、第1項之非
    法製造子彈未遂罪、同條例第13條第1項之非法製造槍砲之
    主要組成零件罪。
　㈡又本案如附表編號4、5所示之非制式子彈成品或半成品，皆
    分別係被告於密切接近之時間、相同的地點為之，製造的客
    體種類相同為子彈 ，所侵害之法益相同，各行為之獨立性
    極為薄弱，依一般社會健全觀念，難以強行分開，在刑法評
    價上，以視為數個舉動之接續施行，以包括一行為予以評價
    ，較為合理，為接續犯，應僅論以一非法製造子彈未遂罪。
    又被告製造非制式手槍、子彈及槍砲主要組成零件後，予以
    持有之低度行為，各為製造之高度行為所吸收，均不另論罪
    。
　㈢被告本於一併製造非制式手槍、子彈及槍砲主要組成零件之
    犯罪計畫，而同時製造非制式手槍、子彈及槍砲主要組成零
    件，係一行為觸犯上開三罪名，為想像競合犯，依刑法第55
    條規定從重論以槍砲彈藥刀械管制條例第7條第1項之非法製
    造非制式手槍罪。
　㈣按犯罪之情狀顯可憫恕，認科以最低度刑仍嫌過重者，得酌
    量減輕其刑，刑法第59條雖有明文；然必須犯罪另有特殊之
    原因與環境等情，而在客觀上足以引起一般同情，認為即予
    宣告法定最低度刑期猶嫌過重者，始有其適用。槍枝係具有
    強力殺傷性之武器，而具有殺傷力之子彈可供槍枝射擊，槍
    砲主要組成零件可供組成具有殺傷力之槍砲，均具有危害生
    命健康及社會安全之高度風險，故法律明文禁止製造、持有
    ，並課以重刑，以維護社會治安，保障人民生命、身體、自
    由及財產之安全，被告利用其任職於金屬工廠之機會，多次
    於網站上購入金屬槍管，再以貫通槍管內阻鐵之方式，使原
    本均無從發射彈頭或彈丸而未具殺傷力之模擬槍及內置阻鐵
    之槍管，分別成為可正常擊發子彈而具有殺傷力之槍枝及槍
    砲之主要組成零件，復結合底火、火藥、彈殼、彈頭而製出
    子彈3顆、子彈半成品4顆，雖子彈尚未達具有殺傷力之程度
    ，然實足已危害社會治安，對人民之生命身體安全構成潛在
    威脅，且無其他事證足認被告之犯罪另有特殊之原因與環境
    ，在客觀上足以引起一般同情，而有即使宣告上開法定最低
    度刑猶嫌過重之情事，難認有憫恕之處，尚不宜引用刑法第
    59條規定減輕其刑，被告及辯護人請求適用刑法第59條等語
    ，尚非可採。
　㈤爰審酌被告非法製造具有殺傷力之非制式手槍、子彈及槍砲
    主要組成零件，致存有槍枝、子彈及槍砲主要組成零件在社
    會上散布，而使不法之徒得以持擁進行危害社會之犯罪之虞
    ，對於社會治安潛藏高度危險，然念及被告於犯後尚知坦承
    犯行，亦清楚交待犯罪過程，犯後態度堪稱良好，又其先前
    並無觸犯槍彈藥刀械管制條例之犯罪前科，有臺灣高等法院
    被告前案紀錄表1份可參，本件係為首次觸犯同條例而非反
    覆犯之，且考量被告製造之非制式手槍1支、貫通槍管1支、
    未貫通槍管1支，數量非鉅，且與同製造之子彈未具殺傷力
    ，且均未見有何用於傷害他人生命身體或從事其他不法活動
    之跡象，復兼衡被告自述其係高中畢業、已婚無子女、擔任
    鐵工、經濟狀況尚可、與祖父母、妻子同住之智識程度及家
    庭、經濟狀況等一切情狀，量處如主文所示之刑，並就罰金
    部分併予諭知如易服勞役之折算標準。
  ㈥沒收部分
　1.扣案之附表編號1之本件手槍1枝、編號2之貫通之金屬槍管
    ，均屬違禁物，均依刑法第38條第1項規定宣告沒收。又除
    附表編號4之子彈，經採樣1顆因射擊而不具備子彈之結構及
    功能，已無殺傷力而喪失違禁物之性質，無須宣告沒收外，
    其餘之如附表3、4至12所示之物，均屬被告所有而供其實行
    本件犯行使用之物，業據被告供承在卷，均依刑法第38條第
    2項前段規定宣告沒收。
  2.扣案如附表編號13所示之物，均無證據足認係供、預備供本
    件犯罪所用或犯罪所生之物，亦非違禁物或須義務沒收之物
    ，均不予宣告沒收。
據上論斷，應依刑事訴訟法第299條第1項前段，判決如主文。
本案經檢察官林冠瑢起訴、檢察官王光傑到庭執行職務。
中　　華　　民　　國　　111 　年　　5 　　月　　26　　日
                  刑事第五庭  審判長法  官  林鈴淑
                                    法  官  江永楨
                                    法  官  沈婷勻
以上正本證明與原本無異。
如不服本判決應於收受本判決後20日內向本院提出上訴書狀，並
應敘述具體理由。其未敘述上訴理由者，應於上訴期間屆滿後20
日內向本院補提理由書狀（均須按他造當事人之人數附繕本）「
切勿逕送上級法院」。 
中　　華　　民　　國　　111 　年　　5 　　月　　26　　日
　　　　　　　　　　　　　　　　　  書記官  簡慧瑛
附錄論罪科刑法條：
槍砲彈藥刀械管制條例第7條第1項： 
未經許可，製造、販賣或運輸制式或非制式火砲、肩射武器、機
關槍、衝鋒槍、卡柄槍、自動步槍、普通步槍、馬槍、手槍或各
類砲彈、炸彈、爆裂物者，處無期徒刑或7年以上有期徒刑，併
科新臺幣3千萬元以下罰金。
槍砲彈藥刀械管制條例第12條第1項：
未經許可，製造、販賣或運輸子彈者，處1年以上7年以下有期徒
刑，併科新台幣500萬元以下罰金。
槍砲彈藥刀械管制條例第13條第1項：
未經許可，製造、販賣或運輸槍砲、彈藥之主要組成零件者，處
3年以上10年以下有期徒刑，併科新台幣700萬元以下罰金。

附表一：
編號 名稱 數量 備                註 1 具殺傷力之非制式手槍(含彈匣，槍枝管制編號0000000000號) 1支 經鑑定結果，係非制式手槍，由仿手槍外型製造之槍枝，組裝已貫通之金屬槍管而成，擊發功能正常，可供擊發適用子彈使用，認具殺傷力。 2 槍管(已貫通) 1支 認係已貫通之金屬槍管，屬公告之槍砲主要組成零件。 3 槍管(未貫通) 1支 認係金屬管(內具阻鐵)，未列入公告之槍砲主要組成零件。 4 非制式子彈 3顆 經鑑定結果，認均係非制式子彈，由金屬彈殼組合直徑約8.7mm金屬彈頭而成，採樣1顆試射，雖可擊發，惟發射動能不足，認不具殺傷力。 5 非制式子彈(半成品) 4顆 經鑑定結果，認均係非制式子彈，由金屬彈殼組合直徑約8.9mm金屬彈頭而成，經檢視均不具底火、火藥，認不具殺傷力。 6 彈殼 41顆 經鑑定結果，認均係非制式金屬彈殼。被告所有供其製造上開編號3、4所示子彈之剩餘材料。 7 彈頭 38顆 經鑑定結果，認均係非制式金屬彈頭。被告所有供其製造上開編號3、4所示子彈之剩餘材料。 8 底火杯 38顆 經鑑定結果，認均係金屬底火連桿。被告所有供其製造上開編號3、4所示子彈之剩餘材料。 9 7mm底火 53顆 經鑑定結果，認均係底火帽。被告所有供其製造上開編號3、4所示子彈之剩餘材料。 10 喜得釘 1盒 經鑑定結果，均不具金屬彈頭，不具殺傷力。被告所有供其製造上開編號3、4所示子彈之剩餘材料。 11 鑽尾(2mm) 3支  被告所有供其製造上開編號3、4所示子彈之工具 12 鑽尾(8.9mm) 1支 被告所有供其製造上開編號1、2所示非制式槍枝及主要組成零件之工具 13 手機 1支 門號：0000000000 序號：000000000000000